臺灣屏東地方法院民事判決　　　　　　　96年度簡上字第45號
上　訴　人　丙○○
　　　　　　甲○○
　　　　　　乙○○
上　3　 人
訴訟代理人　施旭錦律師
被上訴人　　丁○○
訴訟代理人　陳世明律師
上列當事人間請求遷讓房屋事件，上訴人對於中華民國96年1 月
11日本院潮州簡易庭95年度潮簡字第653 號第一審判決提起上訴
，聲請就假執行部分先為辯論，本院於民國96年5 月16日言詞辯
論終結，判決如下：
    主  文
原判決所命給付部分，准上訴人以新臺幣壹拾萬玖仟伍佰伍拾玖
元預供擔保後，免為假執行。
    事實及理由
一、上訴人主張：原審判決上訴人乙○○應將坐落於屏東縣萬巒
    鄉○○段257 地號土地內如附圖所示斜線部分編號Ａ部分面
    積28.06 平方公尺、編號Ｂ部分面積125.66平方公尺、編號
    Ｃ部分面積35.42 平方公尺、編號Ｄ部分面積21.55 平方公
    尺之建物（下稱系爭建物）拆除後，並與上訴人丙○○、甲
    ○○共同將上開土地交還被上訴人之部分，因上訴人仍居住
    於上開建物中，如拆遷，上訴人恐受有損害，而無法回復，
    上訴人未於原審為願供擔保免為假執行之聲明，茲願供擔保
    免為假執行，聲請就假執行部分先行辯論及裁判等語，並聲
    明：原判決所命給付部分，上訴人願供擔保，請准免為假執
    行。
二、被上訴人則表示：對於上訴人願提供之擔保金額無意見等語
    。
三、按法院得依聲請或依職權，宣告被告預供擔保，或將請求標
    的物提存而免為假執行；又第二審法院應依聲請，就關於假
    執行之上訴，先為辯論及裁判，民事訴訟法第392 條第2 項
    、第455 條分別定有明文。上開規定準用於依簡易程序為第
    一審裁判之上訴事件，同法第436 條之1 第3 項亦有明文。
    故上訴人在原審縱未陳明願供擔保請求免為假執行，仍得在
    提起上訴時，請求第二審法院為此宣告，並得聲請第二審法
    院就此先為辯論及裁判。上訴人聲請供擔保免為假執行，並
    聲請就此先為辯論及裁判，並無不合，應予准許。本院審酌
    ：上訴人現仍住居於系爭建物，且兩造對於上訴人使用系爭
    建物是否具有合法權源仍有爭執，若僅單方允准被上訴人得
    為假執行，不僅易滋增兩造爭執，且亦造成執行法院之困擾
    ，若酌定適度之擔保金額，應可彌補被上訴人因未能立即執
    行所造致之損害等情事，認上訴人聲請預供擔保免為假執行
    ，實有助於衡平兩造間之利益，爰酌定如主文之擔保金額，
    准許之。
四、據上論結，上訴人之聲請為有理由，依民事訴訟法第436 條
    之1 第3 項、第455 條、第463 條、第392 條第2 項，判決
    如主文。
中　　華　　民　　國　　96　　年　　5 　　月　　23　　日
                  民事第二庭    審判長法　官　阮世賢
                                      法　官　楊文廣
                                      法　官　林孟和
以上為正本，係照原本作成。
不得上訴。
                                      書記官　蔣開屏
中　　華　　民　　國　　96　　年　　5 　　月　　24　　日
